Minutes et répertoires du notaire Nicolas BAULDRY, janvier 1633 - décembre 1642 (étude XIX)
Archives nationales
- Minutes de Nicolas BAULDRY, janvier 1633 - décembre 1642; MC/ET/XIX/404 - MC/ET/XIX/424
  - Minutes. 1635, janvier - juin, janvier - juin 1635; MC/ET/XIX/409
    - BATEAU (construction de) § Pierre PREIGNET marchand voiturier à Chalons promet à Louis CREUSY voiturier par eau à Montereau foret Yonne, de lui faire un BATEAU moyennant 400 l. par an, 23 mai 1635; MC/ET/XIX/409
      promesse; Preignet, Pierre
    - SAINTE CATHERINE du VAL des ECOLIERS § Bail durant 4 ans par le procureur de Raphaël de BOULOGNE évêque de Digues prieur commendataire de Sainte-CATHERINE du VAL des ECOLIERS d'une maison des la cour du prieuré de Sainte-CATHERINE du VAL des ECOLIERS moy. 500 L. par an., 26 mai 1635; MC/ET/XIX/409
      bail; Boulogne, Raphaël de
    - MOULINS d'Enfer et Purgatoire sur le Marne au dessus du pont de Charenton § Bail de MOULINS d'Enfer et Purgatoire à titre de rentes, 2 juin 1635; MC/ET/XIX/409
    - CORDONNIER (apprentissage de) § Mise en apprentissage par Jacques DARDENNE cordonnier durant 5 ans de Nicolas DELEUZE son cousin, âgé de 16 ans natif de Tarzy en Thierache chez Adam DARDENNA son frère maître cordonnier rue Saint-Victor. Pas de frais d'apprentissage, 3 juin 1635; MC/ET/XIX/409
      contrat d'apprentissage; Dardenne, Jacques
    - BERTRAND (Pierre) + maître tapissier § Cession de port sur le successions de. .. et Marguerite GAULTIER sa femme, 4 juin 1635; MC/ET/XIX/409
      Bertrand, Pierre
    - LE FRANC (Marie) fille majeure demeurant à Melun § Testament de Marie LE FRANC, 13 juin 1635; MC/ET/XIX/409
      testament; Le Franc, Marie
    - MACONNERIE (marché de) § Devis et marché par lequel Didier FACE maçon demeurant au Plessis GASSOT promet à Henri de FOURCY Président en la Chambre des Comptes de faire tous les travaux de. .. pour la construction d'une étable proche le logis Seigneurial d'EPINAY appartenant audit président moi 900 lts, 14 juin 1635; MC/ET/XIX/409
      devis; marché; Face, Didier; Forcy, Henri de; maçon
    - Association de Grégoire Cohoit, peintre, demeurant rue Saint-Antoine, paroisse Saint-Paul, avec François Brunet qui demeure avec lui, pour travailler au métier de peintre pendant trois ans à partir du 1er juillet.- Cohoit sera logé et nourri sans rien toucher, et lui fournira ensuite la moitié des gains, si Brunet paie la moitié des couleurs., 14 juin 1635; MC/ET/XIX/409
      Documents du Minutier central concernant les peintres, sculpteurs et graveurs au XVIIe siècle (1600-1650), par Marie-Antoinette Fleury et Martine Constans, tome II [études XI à XX, 2445 actes], Paris, Archives nationales, 2010, notice n°540 (instrument de recherche imprimé dématérialisé, certaines notices sont plus détaillées dans la version intégrale accessible en ligne par la rubrique 'Autres instruments de recherche', voir contexte dans le Plan d’orientation général - Notaires de Paris, guides thématiques du Minutier).
      Cohoit, Grégoire
    - CORNILLON (Louis) + bourgeois de Paris § Quittance par la succession de Louis CORNILLON pas de date, 15 juin 1635; MC/ET/XIX/409
      quittance; Cornillon, Louis
    - PATISSIER (apprentissage de) § Mise en apprentissage par Philippe DAMY gagne denier à Saint-Antoine-des-Champs durant 6 ans de Gaspard D. son fils âgé de 10 ans 1/2 chez Francois de SAINT [illisible]. Pas de frais d'apprentissage, 15 juin 1635; MC/ET/XIX/409
      contrat d'apprentissage; Damy, Philippe
    - RUZE (Charlotte) mineure § Réception de Charlotte RUZE fille mineure d'Anthoine R. marquis d'Effiat Surintendant des finances et de Marie de FOURCY sa veuve au monastère de l'ordre reformé de Saint-Dominique dit de Saint-Thomas établie au Marais moy 50000 £. de dot à prendre sur le succession de son père, 20 juin 1635; MC/ET/XIX/409
      Ruze, Charlotte
    - DECHESNE (Jean) maître Chaudronnier § Inventaire après décès de Jean DECHESNE à la requête d'Estiennette CHOMMAREAU sa vve, 22 juin 1635; MC/ET/XIX/409
      inventaire; Dechesne, Jean
    - PATISSIER OUBLAYER (apprentissage) § Mise en apprentissage pour 2 années de Estienne NICOLAS âgé de 20 ans chez Claude BOURGEOIS maître pâtissier oublayer b de P r. Saint-Antoine moy. 75 Lts, 22 juin 1635; MC/ET/XIX/409
      contrat d'apprentissage; Nicolas, Estienne
    - GANGNOT (Pierre) + avocat au Conseil privé du Roi § Accords entre les héritiers de Pierre GANGNOT, 22 juin 1635; MC/ET/XIX/409
      accord; Gangnot, Pierre
    - SAINT FRANCOIS (rue Neuve) angle de la rue Saint-Gervais § Transport de droit de bail de maison rue Neuve SAINT FRANCOIS moy. 240 L. ts par an, 27 juin 1635; MC/ET/XIX/409
  - Minutes. 1635, juillet - décembre, juillet - décembre 1635; MC/ET/XIX/410
    - CONSTRUCTION (marché de) § Tristan DELESPINE, maître maçon, promet au Roi stipulant pour lui Bénigne de TISSERAND écuyer seigneur de Challenge conseiller aux Conseils d'état et privé Intendant et ordonnateur des bâtiments en la présence de Jean de DONON écuyer seigneur de Montgeron Contrôleur des bâtiments de faire tous les ouvrages nécessaires pour l'agrandissement de la chancellerie de SAINT GERMAIN EN LAYE moi. 10 000 lts, 4 juillet 1635; MC/ET/XIX/410
      Delespine,Tristan; Donon, Jean de
    - DROIT de TIERCE SEMAINE § Transport de DROIT de TIERCE SEMAINE en diverses fermes appartenant à l'archevêque de Paris, 5 juillet 1635; MC/ET/XIX/410
    - Contrat de mariage entre Simon Husson, maître papetier, demeurant à rue Montmartre, paroisse Saint-Eustache, d'une part, et Marguerite Meriale, au service de Nicolas Bunet, marchand bourgeois de Paris, fille de Spize Meriale, décédé, paveur, et de Jacqueline Duboys, d'autre part., 8 juillet 1635; MC/ET/XIX/410
      La mère de la future est remariée avec Noël Magny, gagne-denier; la mère de la future, autorisant sa fille.
      contrat de mariage; Montmartre (rue); Bunet, Nicolas; Duboys, Jacqueline; Husson, Simon; Magny, Noël; Meriale, Marguerite; Meriale, Spize; employé de maison; journalier; commerçant; papetier; paveur-dalleur
    - COLSONNET (Nicolas) fontainier demeurant quai des Ormes prés le pont au double § Testament de. .., 12 juillet 1635; MC/ET/XIX/410
      testament; Colsonnet, Nicolas
    - CALHES (Louis) juré en charpenterie bourgeois de Paris § Obligation par. .. à Alexandre VAILLANT Secrétaire de la Chambre du Roi d'une somme de 4200 Lts, 13 juillet 1635; MC/ET/XIX/410
    - CHOMEL (Pierre) conseiller au Parlement demeurant Ile Notre-Dame paroisse Saint-Louis § Accords entre Pierre CHOMEL héritier pour 1/3 de Pierre CH. son père trésorier des Suisses et Geneviève DROUART épouse de Vivaut CENAMY écuyer sieur de la Bone concernant convention précédente, 13 juillet 1635; MC/ET/XIX/410
      accord; Chomel, Pierre
    - ROTISSEUR (Apprentissage) § Mise en apprentissage durant 4 ans par Pierre LE BERTILLEUX marchand perruquier demeurant ds l'île du Palais proche l'horloge paroisse Saint-Barthélemy, de Guillaume VALLIEN son cousin âgé de 19 ans, natif de Reims chez Noël TIFFAINE maître rôtisseur demeurant ds le cimetière et paroisse Saint-Jehan. Pas de frais d'apprentissage, 14 juillet 1635; MC/ET/XIX/410
      contrat d'apprentissage; Le Bertilleux, Pierre
    - CORDONNIER (apprentissage de) § Mise en apprentissage durant 4 ans par François DURIEZ maître brodeur à la porte Montmartre paroisse Saint-Eustache, de Philippe CAUMONT, âgé de 17 ans, fils de François CAUMONT, cuisinier chez Cesar DURIEZ, maître cordonnier, rue et paroisse Saint-Sauveur moyennant 40 l.ts., 16 juillet 1635; MC/ET/XIX/410
      contrat d'apprentissage; Duriez, François
    - ROUGIER (Louis) marchand quincaillier § Inventaire après décès de Louis ROUGIER à la requête de Jeanne MESLIER sa vve, 21 juillet 1635; MC/ET/XIX/410
      inventaire; Rougier, Louis
    - DU QUESNEL (Robert) maître pécheur à engins § Inventaire après décès de Robert DU QUESNEL à la requête de Barbe STENOT sa vve, 1er août 1635; MC/ET/XIX/410
      inventaire; Du Quesnel, Robert
    - PAUFILLAT (Catherine) âgée de 16 ans § Réception de Catherine PAUFILLAT fille d'Estienne P. marchand bourgeois de Paris et Claude DESPREZ son ep. au monastère de SAINTE CLAIRE de la nativité rue de Francs Bourgeois moy. 3000 £ts., 2 août 1635; MC/ET/XIX/410
      Paufillat, Catherine
    - PRECHEUR (rue des) § Titre nouvel par la famille MARTIN, 3 août 1635; MC/ET/XIX/410
    - SAINT ANTOINE (rue) maison vis à vis le Trinité § Bail de maison rue SAINT ANTOINE durant 5 ans moy. 350 L. par an, 4 août 1635; MC/ET/XIX/410
    - Contrat d'apprentissage pour 5 ans au profit d'Antoine Driart, entre son père, Jean Driart, maître tapissier sous la charge du sieur de La Planche, directeur de la manufacture de tapisserie du roi, demeurant à Saint-Germain-des-Prés, et Jean Cotelle, maître peintre, demeurant rue Saint-Antoine, paroisse Saint-Gervais, moyennant 150 l.: 50 il y a six mois, 50 dans deux ans et demi, 50 en fin d'apprentissage. Il sera nourri par son maître., 6 août 1635; MC/ET/XIX/410
      Documents du Minutier central concernant les peintres, sculpteurs et graveurs au XVIIe siècle (1600-1650), par Marie-Antoinette Fleury et Martine Constans, tome II [études XI à XX, 2445 actes], Paris, Archives nationales, 2010, notice n°560 (instrument de recherche imprimé dématérialisé, certaines notices sont plus détaillées dans la version intégrale accessible en ligne par la rubrique 'Autres instruments de recherche', voir contexte dans le Plan d’orientation général - Notaires de Paris, guides thématiques du Minutier).
      Driart, Antoine
    - MARTIN de MAUVOY (Isaac) Conseiller aux Conseils d'État et Privé Secrétaire gen/l/ de la marine de Fr. § Accords concernant un don qui lui fut fait par le Roi par droit de bâtardise, 7 août 1635; MC/ET/XIX/410
      accord; Martin de Mauvoy, Isaac
    - CHENEVIERES (terroir de) lieud. le clos d'en bas § Désistement de bail de bois à CHENEVIÈRES, 7 août 1635; MC/ET/XIX/410
      bail; Chennevières-sur-Marne (Val-de-Marne)
    - Contrat de mariage entre Mathieu Martin, jardinier, demeurant hors la Porte Saint-Antoine à La Croix Faubin, paroisse Saint-Paul, d'une part, et Nicole Cousin, mineure, fille de Claude Cousin, décédé, maître bourrelier, et de Jeanne Chauvry, jadis sa veuve ep. en seconde noce de Jean Pertuisat, cocher de maître le procureur du Roi demeurant rue de la Mortellerie, paroisse Saint-Gervais, d'autre part., 9 août 1635; MC/ET/XIX/410
      La future demeure chez ses beau-père et mère; la mère de la future est remariée avec Jean Pertuisat, cocher de monsieur le procureur du roi de la ville, il stipule avec elle.
      contrat de mariage; La-Croix-Faubin (hameau); Mortellerie (rue de la); Saint-Antoine (faubourg); Saint-Antoine (porte); Chauvry, Jeanne; Cousin, Claude; Cousin, Nicole; Martin, Mathieu; Pertuisat, Jean; sellier; conducteur de véhicules; jardinier; procureur du roi (Ancien Régime)
    - Contrat de mariage entre Jean Laisné, facteur des marchand, demeurant sur le quai Port au Foin, paroisse Saint-Gervais, fils de Oudin Laisné, chargeur et débardeur de foin, et de Catherine Viau, décédée, d'une part, et Antoinette Collet, demeurant rue des Ecouffes, paroisse Saint-Gervais, fille de François Collet, chargeur et débardeur de foin, courtier, demeurant rue des Ecouffes, paroisse Saint-Gervais et de Anne Lecoeur, décédée, d'autre part., 12 août 1635; MC/ET/XIX/410
      La future réside chez son père; le père de futur, assistant son fils.
      contrat de mariage; Ecouffes (rue des); Saint-Gervais (paroisse); Collet, Antoinette; Collet, François; Laisné, Jean; Laisné, Oudin; Lecoeur, Anne; Viau, Catherine; courtier; commerçant
    - Consentement par Marguerite Leroux, veuve d'Antoine Marcel, valet de chambre ordinaire de la reine mère, demeurant rue Saint-Antoine, paroisse Saint-Paul, à ce que malgré la saisie faite à sa requête ès mains de François d'Argouges, trésorier général des maison et finances de la reine, et Gabriel Bataille, ceux-ci payent à Jean Le Roy, musicien ordinaire de la reine, la somme de 600 livres pour ses gages de 1634 et 450 livres pour les gages échus de l'année en cours., 14 août 1635; MC/ET/XIX/410
      Documents du Minutier central concernant l'histoire de la musique (1600-1650), par Madeleine Jurgens, tome II [études XI à XX, 1900 actes], Paris, Archives nationales, 1974, p. 306 (instrument de recherche imprimé dématérialisé, certaines notices sont plus détaillées dans la version intégrale accessible en ligne par la rubrique 'Autres instruments de recherche', voir contexte dans le Plan d’orientation général - Notaires de Paris, guides thématiques du Minutier).
      Leroux, Marguerite
    - SAINT DENIS (rue) enseigne du renard rouge § Titre nouvel de maison rue SAINT DENIS, 19 août 1635; MC/ET/XIX/410
    - OFFICE de CHEF de FRUITERIE de la maison du Roi § Vente de l'OFFICE de CHEF de FRUITERIE par Toussaint DEMARNE à Toussaint GONEL marchand à Houdon moyennant 6425 l.ts., 20 août 1635; MC/ET/XIX/410
      acte de vente; Demarne, Toussaint
    - MORTELLERIE (rue de la) enseigne du pot d'étain § Bail des 2/3 d'une maison rue de la MORTELLERIE, 22 août 1635; MC/ET/XIX/410
    - VOITURIERS § Désistement d'association de VOITURIERS, 26 août 1635; MC/ET/XIX/410
    - Contrat de mariage entre Jacques Curabelle, tailleur de pierre, demeurant dans la Sorbonne en l'université de Paris Saint-B. le bien tourné, fils de Jean Curabelle, décédé, tailleur de pierre, et de Catherine Daunay, décédée, d'une part, et Catherine Thiriot, majeure, demeurant Vieille rue du Temple, paroisse Saint-Gervais, fille de Mathieu Thiriot, décédé, tailleur de pierre, demeurant à Vignoble en Lorraine et de Marie Jacquinet, décédée, d'autre part., 26 août 1635; MC/ET/XIX/410
      La future demeure au logis de Jean Thiriot, architecte des batiments du roi; la future, usant et jouissant de ses droits.
      contrat de mariage; Lorraine (France, région administrative); Mont-le-Vignoble (Meurthe-et-Moselle); Sorbonne; Vieille-du-Temple (rue); Curabelle, Jacques; Curabelle, Jean; Daunay, Catherine; Jacquinet, Marie; Thiriot, Catherine; Thiriot, Jean; Thiriot, Mathieu; architecte; tailleur de pierre
    - PRECHEURS (rue des) maison à l'enseigne du prêcheur § Titre nouvel par François DUPUYS maître chirurgien, 29 août 1635; MC/ET/XIX/410
      titre nouvel; Dupuys, François
    - PATISSIER (apprentissage de) § Mise en apprentissage durant 6 ans par Marguerite COLLO veuve de Oudet de MARNE, demeurant r. du Cimetière paroisse Saint-Nicolas-des-Champs de Jean C. son fils âgé de 11 ans chez Francois de Saint-Paul pâtissier. Pas de frais d'apprentissage, 29 août 1635; MC/ET/XIX/410
      contrat d'apprentissage; Collo, Marguerite
    - ST JEAN EN GREVE (rue) § Titre nouvel par Jean LARGENT maître boulanger en petit pain et Jean BARDIN boulanger du Roi d'une maison rue Saint-JEAN EN GREVE, 29 août 1635; MC/ET/XIX/410
      titre nouvel; Largent, Jean
    - OZERAY (Julienne) veuve de Nicolas Thierry marchand bourgeois de Paris demeurant à la Cx Faubin § Titre nouvel par Julienne OZERAY de divers biens situés à la Croix Faubin - Charonne et environs (3 actes), 2 septembre 1635; MC/ET/XIX/410
      titre nouvel; Ozeray, Julienne
    - Contrat de mariage entre honorable homme Pierre Rempnoulx, marchand apothicaire épicier, demeurant rue Saint-Antoine, paroisse Saint-Paul, fils de Jean Rempnoulx, décédé, procureur et Notaire, demeurant à Chabanais en Angoumois et de Anne de Laquintinye, d'une part, et Marie Pauthonnier, majeure, demeurant Porte Baudoyer, paroisse Saint-Gervais, fille de maître François Pauthonnier, greffier clerc contrôleur du guet et des places d'archers tant de cheval que de pied, et de Louise Legros, décédée, d'autre part., 2 septembre 1635; MC/ET/XIX/410
      contrat de mariage; Chabanais (Charente); Baudoyer (porte); Saint-Antoine (rue); La Quintinie, Anne de; Legros, Louise; Pauthonnier, François; Pauthonnier, Marie; Rempnoulx, Jean; Rempnoulx, Pierre; greffier; notaire; pharmacien
    - Contrat de mariage entre Pierre Groteau, marchand mercier, demeurant à Coulommiers, fils de Pierre Groteau, marchand mercier, demeurant à Coulommiers et de Guionne Masson, d'une part, et Marie Mareau, au service de monsieur d'Amboise, demeurant rue et culture Sainte-Catherine, paroisse Saint-Paul, fille de Pierre Mareau, décédé, notaire, demeurant paroisse de Nanteuil sur Marne et de Martine de Lagny, décédée, d'autre part., 3 septembre 1635; MC/ET/XIX/410
      contrat de mariage; Coulommiers (Seine-et-Marne); Nanteuil-sur-Marne (Seine-et-Marne); Couture-Sainte-Catherine (rue de la); Sainte-Catherine (rue); Amboise, M. d'; Groteau, Pierre; Lagny, Martine de; Mareau, Marie; Mareau, Pierre; Masson, Guyonne; employé de maison; commerçant; notaire
    - IMAGE SAINT JAMES rue de la Bucherie § Décharge d'hypothèques, 6 septembre 1635; MC/ET/XIX/410
    - LE MAIRE (Etienne) maître orfèvre place aux Veaux paroisse Saint-Jacques § Bail durant 5 ans à .. d'une maison située au fg Saint-Denis à l'enseigne de l'image Saint-Loger moy. 90 L. par an, 6 septembre 1635; MC/ET/XIX/410
      bail; Le Maire, Etienne
    - BUCHERIE (rue de la) enseigne de l'image Saint-James § Décharge d'hypothèque sur une maison rue de la BUCHERIE, 6 septembre 1635; MC/ET/XIX/410
      Bûcherie (rue de la)
    - MOULINS A EAU s/ le pont N.D. vis à vis l'horloge du Palais § Bail durant 6 ans de 2 MOULINS A EAU moy. 1200 £. par an, 6 septembre 1635; MC/ET/XIX/410
    - ST ANTOINE (rue) maison devant l'église joignant le maison de la plume d'or § Bail de maison, 10 septembre 1635; MC/ET/XIX/410
    - BOUCQUET (Daniel) gagne denier rue de la Mortellerie paroisse Saint-Jehan § Inventaire après décès de Daniel BOUCQUET à la requête de Claude HURBAL sa veuve, 12 septembre 1635; MC/ET/XIX/410
      inventaire après décès; Boucquet, Daniel
    - Contrat de mariage entre Louis Josse, maître marchand tanneur, demeurant à Saint-Denis en France rue de Compoist autrement dite L'Estrée, d'une part, et Marie Lelievre, demeurant hôpital Saint-Gervais, fille de Mathieu Lelievre, décédé, voiturier par eau, et de Jeanne Goyette, décédée, d'autre part., 14 septembre 1635; MC/ET/XIX/410
      La future est à présent en la maison et Hôpital Saint-Gervais; la future, usant et jouissant de ses droits.
      Précisions sur les lieux: Saint-Denis (Seine-Saint-Denis)--Estrée (rue de l')
      contrat de mariage; Saint-Denis (Seine-Saint-Denis); Goyette, Jeanne; Josse, Louis; Lelièvre, Marie; Lelièvre, Mathieu; tanneur; transporteur de marchandises; batelier
    - BRAYER (Jeanne) veuve de Robert Brïsset conseiller du roi contrôleur général du taillon en Picardie rue du Roi de Sicile paroisse Saint-Gervais § Testament de Jeanne BRAYER, 16 septembre 1635; MC/ET/XIX/410
      testament; Brayer, Jeanne
    - Contrat de mariage entre André Mahieu, maître chapelier, veuf, demeurant rue Saint-Denis, paroisse Saint-Leu-Saint-Gilles, fils de André Mahieu, décédé, maître chapelier, et de Adrienne Largillière, décédée, d'une part, et Jeanne Chartrier, au service de messieurs Chomel, demeurant Île Notre Dame, paroisse Saint-Louis, fille de Jean Chartrier, vigneron, demeurant à Rosny (près de Mantes) et de Jeanne Lavisse, demeurant à Rosny (près de Mantes), d'autre part., 16 septembre 1635; MC/ET/XIX/410
      La future demeure au logis de monsieur Chomel.
      contrat de mariage; Mantes-la-Jolie (Yvelines); Notre-Dame (île); Saint-Denis (rue); Rosny-sur-Seine (Yvelines); Chartrier, Jean; Chartrier, Jeanne; Chomel, M.; Largillière, Adrienne; Lavisse, Jeanne; Mahieu, André; fabricant d'accessoires vestimentaires; employé de maison; viticulteur
    - CHAPELIER (apprentissage de) § Mise en apprentissage durant 5 ans par Guillaume CHARON abbé de Saint-Nicolas des Prés sur Richemont de Pierre GENOUST fils de feu Pierre G. maçon à ? chez Jean BRUNET maître chapelier bourgeois de Paris rue Planchemibray paroisse Saint-Gervais moyennant 150 Lts, 16 septembre 1635; MC/ET/XIX/410
      contrat d'apprentissage; Charon, Guillaume
    - MAHIEU (André) maître chapelier r. Saint-Denis paroisse Saint-Leu Saint-Gilles § Mariage de André MAHIEU fils de feus André M. maître chapelier et Adrianne LARGILIERE jadis sa femme avec Jeanne CHARTIER fille de Jean CH. vigneron à Rosny près Mantes et Jehanne LAVESSE son ep., 16 septembre 1635; MC/ET/XIX/410
      Mention dans le répertoire du notaire coté:
      MC/RE/XIX/1/A
      contrat de mariage; Mahieu, André
    - LADMIRAULT (Terre de) en Brie § Vente de coupes de bois provenant de Terre de LADMIRAULT, 17 septembre 1635; MC/ET/XIX/410
    - BENOIST (Jehan) maître maçon bourgeois de Paris r. Neuve des Tournelles paroisse Saint-Paul § Obligation par..., 21 septembre 1635; MC/ET/XIX/410
      obligation; Benoist, Jean
    - Contrat de mariage entre Jean Herminier, marchand mercier joaillier, demeurant rue Saint-Antoine, paroisse Saint-Paul, veuf, fils de Hierosme Herminier, décédé, marchand, demeurant à en la paroisse de Sainte-Colombe sur Isle en Normandie et de Madeleine Boucher, décédée, d'une part, et Élisabeth (ou Isabelle) Lebrun, majeure, au service de la marquise Domenelet, demeurant rue Saint-Antoine, paroisse Saint-Paul, fille de André Lebrun, décédé, marchand, demeurant à Montfort-l'Amaury et de Marie Merdet, décédée, d'autre part., 24 septembre 1635; MC/ET/XIX/410
      La future, usant et jouissant de ses droits.
      Précisions sur les lieux: Sainte-Colombe (Sainte-Gauburge-Sainte-Colombe, Orne); Sainte-Gauburge-Sainte-Colombe (Orne)--Sainte-Colombe
      contrat de mariage; Montfort-l'Amaury (Yvelines); Saint-Antoine (rue); Sainte-Gauburge-Sainte-Colombe (Orne); Boucher, Madeleine; Domenelet, Mme de; Herminier, Jean; Herminier, Jérôme; Lebrun, André; Lebrun, Elisabeth; Lebrun, Isabelle; Merdet, Marie; employé de maison; orfèvre; commerçant; commerçant
    - DUPUYS (Nicolas) religieux depuis 15 mois au couvent de la Charité à Saint-Germain-des-Prés § Testament de Nicolas DUPUYS fils de défunts Nicolas D. procureur au Parlement et de Cecile LE CARON son ép., 26 septembre 1635; MC/ET/XIX/410
      testament; Dupuys, Nicolas
    - MARIVAULT (rue) enseigne du petit écuyer § Titre nouvel par la communauté des marchands bonnetiers d'une maison rue MARIVAULT, 29 septembre 1635; MC/ET/XIX/410
    - MOULIN à eau 3/e/ arche du pont N.D. § Bail durant 6 ans d'un MOULIN à eau moy. 1200 £. par an, 4 octobre 1635; MC/ET/XIX/410
    - ZAMET (Sébastien) évêque et duc de Langres § Quittance par Sébastien ZAMET à Charles de LORRAINE duc de Guise, 13 octobre 1635; MC/ET/XIX/410
      quittance; Zamet, Sébastien
    - DU NOYER (Alexandre) § Réception d'Alexandre DU NOYER fille de Marc DU NOYER conseiller du roi receveur et payeur provincial des rentes en la généralité d'Orléans et Anne ALEXANDRE son épouse au couvent de SAINT-ANTOINE-DES-CHAMPS moy. 2400 Lts, 13 octobre 1635; MC/ET/XIX/410
      Du Noyer, Alexandre
    - LAUBESPIN (Jacqueline et Marie de) § Réception de Jacqueline et Marie de LAUBESPIN filles de Jean de L. seigneur de Bosse et de la Persilière, conseiller du roi en ses conseils intendant du duc de Guise au couvent de STANT des CHAMPS moy. 4800 L., 13 octobre 1635; MC/ET/XIX/410
      Laubespin, Jacqueline et Marie de
    - LE GUEDOIS (Gilles) commis au nettoiement et garde de nuit aux ports au blé et vin en grève de Paris § Déclaration par François GALLIOT marchand de vin et Antoine LE GUEDOIS son beau frère, marchand libraire concernant les offices de MESUREURS de noix, Châtaignes à Neffles et noisettes et de pommes et poires et d'ail et d'oignons appartenant à Gilles LE G. leur père, 15 octobre 1635; MC/ET/XIX/410
      déclaration; Le Guedois, Gilles